臺灣板橋地方法院民事判決　九十三年度重訴字第四二號
　　原　　　告　　李璧珍
　　兼　右四人　　丁○○
　　訴訟代理人
　　原　　　告　　辛○○
　　兼　右一人　　己○○
　　訴訟代理人
　　原　　　告　　丙○○
　　被　　　告　　甲○○
右當事人間請求侵權行為損害賠償事件，經本院刑事庭移送前來，本院於中華民國九
十三年三月十九日言詞辯論終結，判決如左：
    主      文
被告應連帶給付原告辛○○新臺幣壹佰拾貳萬元、原告丁○○新臺幣肆拾伍萬元、
原告丙○○新臺幣伍拾玖萬元、原告戊○○新臺幣壹佰陸拾玖萬元、原告壬○○新臺
幣壹佰陸拾玖萬元、原告庚○○新臺幣陸拾萬元，及均自民國九十一年十月十七日起
至清償日止，按年息百分之五計算之利息。
原告其餘之訴駁回。
訴訟費用由被告連帶負擔十分之九，餘由原告李璧珍、丁○○負擔。
本判決第一項於原告辛○○、丁○○、丙○○、戊○○、壬○○、庚○○依序以新臺
幣肆拾肆萬元、壹拾伍萬元、貳拾萬元、伍拾柒萬元、伍拾柒萬、貳拾萬元為被告供
擔保後，得假執行。
原告其餘假執行之聲請駁回。
    事      實
甲、原告方面：
一、聲明：
    (一)被告應連帶給付原告辛○○新臺幣（下同）一百三十二萬元、李璧珍十八萬元
      、丁○○七十萬元、丙○○五十九萬元、戊○○一百六十九萬元、壬○○一百
      六十九萬元、庚○○六十萬元，及均自起訴狀繕本送達翌日起至清償日止，按
      年息百分之五計算之利息。
    (二)陳明願供擔保請准宣告假執行。
二、陳述：
    (一)查被告為夫妻，並推由被告甲○○出面擔任會首，邀集原告參加其所召集之三
      組合會，原告均按期繳付會款，被告亦共同收取會款，詎被告竟於民國八十九
      年七月五日宣布倒會，旋即避不見面，經原告仔細追查，始知被告有冒標詐欺
      等情事。
    (二)各組之合會起會及倒會情形如左：
      １、第一組合會：會期自八十四年八月五日起至九十年十一月五日止，含會首
          共七十七會，每會一萬元，採內標制，底標為一千元，每月五日晚上八時
          開標，至八十九年七月五日倒會止，已標六十會，應僅餘十七名活會，惟
          依被告倒會時在會單上打圓圈者為死會，足證被告自承尚有二十六名活會
          ，顯然被告冒標九會。
      ２、第二組合會：會期自八十五年六月三十日起至九十一年四月五日，含會首
          共七十一會，每會一萬元，採內標制，底標亦為一千元，初期每月三十日
          晚上八時開標，至八十五年十二月三十日後改為每月五日晚上八時開標，
          至八十九年七月五日停標倒會止，已標四十九會，應僅餘二十二會活會，
          但被告自承仍有二十六名活會，足證被告冒標四會。
      ３、第三組合會：會期自八十九年二月二十五日至九十二年九月二十五日止，
          含會首共四十五會，採內標制，底標一千元，每月二十五日晚上八時開標
          ，至八十九年七月五日止，含會首已標六會，惟究由何人得標，被告完全
          未予交代，顯然均遭被告冒標。
    (三)次查被告惡性倒會後，不僅將得標者之簽名簿等資料銷毀，更拒絕提供會員之
      詳細姓名、住址及聯絡電話，且從不出面處理，令原告辛苦多年之積蓄，一夕
      之間化為烏有。
    (四)按因犯罪而受損害之人，於刑事訴訟程序中得附帶提起民事訴訟，對於被告及
      依民法負賠償責任之人請求回復其損害，次按數人共同不法侵害他人之權利者
      ，連帶負損害賠償責任，刑事訴訟法第四百八十七條第一項、民法第一百八十
      五條第一項定有明文，查本件被告有詐欺、偽造文書之事實，原告自得請求被
      告連帶負損害賠償責任。
    (五)茲將原告請求之金額明細分述如左：
      １、原告辛○○部分：辛○○第一會為二活會，第二會未參加，第三會為二活
          會，共計被告應賠償一百三十二萬元｛計算式：【 2 會×60會×10,000
          元】＋【2會×60會×10,000元】＝1,320,000元｝。
      ２、原告李璧珍部分：李璧珍第三會參加三會，共計被告應賠償十八萬元｛計
          算式：3會×6會×10,000元＝180,000元｝。
      ３、原告丁○○部分：丁○○第一會為一活會一死會，第二會為一活會一死會
          ，共計被告應賠償七十萬元｛計算式：【（1 會× 60 會× 10,000 元）
          －（1 會× 17 會× 10,000 元）＝ 430,000 元】＋【（1 會× 49 會
          × 10,000 元）－（1 會× 22 會× 10,000 元）＝ 270,000 元】＝
          700,000元｝。被告甲○○固曾清償一百七十五萬元，惟係清償另筆借款
          。
      ４、原告丙○○部分：丙○○第一會為一活會二死會、第二會為一活會一死會
          ，第三會為一活會，共計被告應賠償五十九萬元｛計算式：【（1 會×
          60 會× 10,000 元）－（2 會× 17 會× 10,000 元）】＋【（1 會×
          49 會× 10,000 元）－（1 會× 22 會× 10,000 元）】＋（1 會×6
          會× 10,000元）＝590,000元｝。
      ５、原告戊○○部分：戊○○第一會為二活會，第二會為一活會，第三會未參
          加，共計被告應賠償一百六十九萬元｛計算式：【 2 會× 60 會× 10,0
          00 元】＋【1會×49會×10,000元】＝1,690,000元｝。
      ６、原告壬○○部分：壬○○第一會為二活會，第二會為一活會，第三會未參
          加，共計被告應賠償一百六十九萬元｛計算式：【 2 會× 60 會× 10,0
          00 元】＋【 1 會× 49 會× 10,000 元】＝ 1,690,000 元｝。
      ７、原告庚○○部分：庚○○第一會為一活會，共計被告應賠償六十萬元｛計
          算式：1會×60會×10,000元＝600,000元｝。又庚○○係被告甲○○向其
          借款五十萬元，庚○○並交付五十萬元借款予被告甲○○，被告甲○○以
          借款利息為庚○○跟會，視每次標會標金多寡，再由甲○○找補。
    (六)被告甲○○固曾於八十九年八月一日清償一百七十五萬元，惟係清償向庚○○
      借用之五十萬元、丁○○借予甲○○之三十萬元及向林添福借得之借款。
三、證據：提出會單影本三紙。
乙、被告方面：
壹、被告甲○○部分：
一、聲明：原告之訴駁回。
二、陳述：
    (一)原告未扣除部分死會之會款，原告參加被告甲○○所組合會之活、死會情形如
      左：
      １、原告辛○○部分：辛○○第一會係二活會無死會，但辛○○未扣除其妻林
          鴛鴦之三個死會會款；第二會辛○○未參加，第三會為二活會。
      ２、原告李璧珍部分：李璧珍第一會未參加，第二會有一死會未扣除死會會款
          ，第三會係三活會。
      ３、原告丁○○部分：丁○○第一會為二死會，第二會係一死會、一活會，第
          三會未參加，丁○○第一會非一死會一活會。目前因所有單據均已遺失，
          故無法提出丁○○第一會為二死會之資料。
      ４、原告丙○○部分：丙○○第一會係一活會二死會、第二會為一活會一死會
          、第三會係一活會，丙○○主張事實無訛。
      ５、原告戊○○部分：戊○○第一會係二活會，第二會係一活會，戊○○主張
          事實無訛。
      ６、原告壬○○部分：壬○○第一會為二活會，第二會是一活會，原告計算金
          額無訛。
      ７、原告庚○○部分：庚○○第一會是一活會，但被告甲○○向庚○○借標，
          庚○○繼續給付活會會款，死會利息由被告甲○○給付，到合會結束時連
          同利息一同清償予庚○○。其借款及跟會情形確如原告庚○○所主張之情
          形。
    (二)被告乙○○與本件無關，係由甲○○任會首。
    (三)另被告甲○○已清償丁○○一百七十五萬元，其中包括向庚○○借款之五十萬
      元、向丁○○借款之三十萬元及向林添福借得之七十萬元，另二十五萬元係清
      償丁○○之系爭會款，但丁○○未予扣除。
三、證據：提出代清償證明書影本一件。
貳、被告乙○○部分：
一、聲明：原告之訴駁回。
二、陳述：
    本件與被告乙○○無關，伊係甲○○之夫，未參加開標，僅在家中代甲○○收受
    會款數次。
    理      由
一、原告起訴主張被告為夫妻，並推由被告甲○○出面擔任會首，邀集原告參加其所
    召集之三組合會，原告均按期繳付會款，被告亦共同收取會款，詎被告竟於八十
    九年七月五日宣布倒會，旋即避不見面，經原告仔細追查，始知被告有冒標詐欺
    等情事，其中：１、第一組合會：會期自八十四年八月五日起至九十年十一月五
    日止，含會首共七十七會，每會一萬元，採內標制，底標為一千元，每月五日晚
    上八時開標，至八十九年七月五日倒會止，已標六十會，應僅餘十七名活會，惟
    依被告倒會時在會單上打圓圈者為死會，足證被告自承尚有二十六名活會，顯然
    被告冒標九會。２、第二組合會：會期自八十五年六月三十日起至九十一年四月
    五日，含會首共七十一會，每會一萬元，採內標制，底標亦為一千元，初期每月
    三十日晚上八時開標，至八十五年十二月三十日後改為每月五日晚上八時開標，
    至八十九年七月五日停標倒會止，已標四十九會，應僅餘二十二會活會，但被告
    自承仍有二十六名活會，足證被告冒標四會。３、第三組合會：會期自八十九年
    二月二十五日至九十二年九月二十五日止，含會首共四十五會，採內標制，底標
    一千元，每月二十五日晚上八時開標，至八十九年七月五日止，含會首已標六會
    ，惟究由何人得標，被告完全未予交代，顯然均遭被告冒標。爰依侵權行為之法
    律關係及民法第一百八十五條第一項之規定，請求被告分別連帶給付原告辛○○
    一百三十二萬元、李璧珍十八萬元、丁○○七十萬元、丙○○五十九萬元、戊○○一百六十九萬元、壬○○一百六十九萬元、庚○○六十萬元，及均自起訴狀繕
    本送達翌日起至清償日止，按年息百分之五計算之利息等語（又原告林添福部分
    因於原告起訴前之九十一年四月七日已死亡，該部分由本院另以裁定駁回）。
二、被告甲○○固自認召集系爭三組合會，並於八十九年七月五日停會，暨原告丙○○、戊○○壬○○、庚○○主張其參加合會之活會、死會情形，惟抗辯以：(一)原
    告辛○○未扣除其妻己○○之三個死會會款；(二)原告李璧珍未扣除第二會之一死
    會會款；(三)原告丁○○第一會為二死會，非一死會一活會；(四)甲○○已清償丁○○一百七十五萬元，其中包向庚○○借款之五十萬元、向丁○○借款之三十萬元
    及向林添福借得之七十萬元，另二十五萬元係清償丁○○之系爭會款，但丁○○
    未予扣除等語。另被告乙○○則抗辯本件侵權行為與伊無涉，伊係甲○○之夫，
    惟未參加開標，僅在家中代甲○○收受會款數次等語。
三、原告主張被告為夫妻，並推由被告甲○○出面擔任會首，邀集原告參加其所召集
    之三組合會，原告均按期繳付會款，被告亦共同收取會款，詎被告竟於八十九年
    七月五日宣布倒會，其中：１、第一組合會：會期自八十四年八月五日起至九十
    年十一月五日止，含會首共七十七會，每會一萬元，採內標制，底標為一千元，
    每月五日晚上八時開標，至八十九年七月五日倒會止，已標六十會，應僅餘十七
    名活會，惟依被告倒會時在會單上打圓圈者為死會，足證被告自承尚有二十六名
    活會，顯然被告冒標九會。２、第二組合會：會期自八十五年六月三十日起至九
    十一年四月五日，含會首共七十一會，每會一萬元，採內標制，底標亦為一千元
    ，初期每月三十日晚上八時開標，至八十五年十二月三十日後改為每月五日晚上
    八時開標，至八十九年七月五日停標倒會止，已標四十九會，應僅餘二十二會活
    會，但被告自承仍有二十六名活會，足證被告冒標四會。３、第三組合會：會期
    自八十九年二月二十五日至九十二年九月二十五日止，含會首共四十五會，採內
    標制，底標一千元，每月二十五日晚上八時開標，至八十九年七月五日止，含會
    首已標六會，惟究由何人得標，被告完全未予交代，顯然均遭被告冒標之事實，
    業據其提出會單影本三件為證。
四、次查被告甲○○於本院九十一年度易字第二四五八號詐欺等刑事案件中，除辯稱
    伊記得第一會並未冒標九次，有些會員原答應借標，事後復不承認，另伊亦無詐
    欺附表三所示合會之首會款外，對其餘事實均自認無訛，經查：
    (一)被告甲○○對其在第一會會期進行中之八十六年、八十七年間開始，先後三次
      填寫未記載姓名、標息為四千五百元至四千六百元之標單參與競標得標，事後
      則稱係活會會員許有德、聞太太、許義勝得標，於第二會會期進行中之八十五
      年底、八十六年間開始，先後三次，填寫未記載姓名、標息亦為四千五百元至
      四千六百元之標單參與競標得標，事後則稱係活會會員江秀麗（二人次）、張
      金鳳得標，並均因而向活會會員收取活會款得手，後於八十九年七月間宣佈停
      標之事實，於本院前揭刑事案件審理中坦認在卷（見本院前揭刑事卷九十二年
      四月二十八日、同年七月十日訊問筆錄、同年十月十月十五日審判筆錄）。
    (二)證人即第一會會員許義勝於本院前揭刑事案件中證稱：渠參加一會，是活會，
      沒有競標過等語（見刑事卷九十二年六月十六日訊問筆錄），證人即第二會會
      員蔡文昌於刑事案件調查中證稱：渠太太江秀麗有跟二會，江秀麗都是活會沒
      有標過等語在卷（見刑事卷九十二年七月十日訊問筆錄）。是第一會會員許義
      勝、第二會會員江秀麗（二人次）迄被告八十九年七月間停標為止，應均為活
      會等情堪以認定。
    (三)又原告丙○○於刑事案件中主張：渠參加第一會、第二會，被告甲○○八十九
      年七月五日停標，隔天晚上伊到甲○○家，要甲○○拿出收會款手冊，甲○○
      說不見了，硬不拿出來，伊只好要甲○○口述哪些是死會，甲○○就說出死會
      名單，由其夫湯世邦在會單上打圈記下等語綦詳（見刑事卷九十一年十月十六
      日訊問筆錄），並據原告丙○○等人於偵查中提出已在會員姓名處打圓圈記號
      標示該會員已為死會會員之第一會、第二會合會會單各一紙在卷為憑（見九十
      一年度他字第八八四號偵查卷第八頁、第九頁），復核被告甲○○於本院刑事
      案件審理時亦自認丙○○於偵查中所提出第一會、第二會會單上會員姓名處打
      圓圈者，係由其口述，由湯世邦記載，打圓圈代表已為死會者等語在卷（見刑
      事卷九十一年十月十六日訊問筆錄），而觀諸前開第一會會單上許有德（三人
      次）、許義勝，均未遭標示打圓圈，第二會會單上張金鳳（二人次），遭打圓
      圈僅一人次，顯示迄停標時為止，許有德（三人次）應均為活會，許義勝、張
      金鳳各有一人次活會等情，應堪認定。
    (四)是依諸上開(二)、(三)之事證，足徵被告甲○○前揭(一)之陳述，應與原告主張之事
      實相符，均堪採信。
    (五)被告甲○○雖另辯稱伊記得第一會並未冒標那麼多，第一會聞太太部分伊僅冒
      標一會云云，然核諸前揭原告丙○○於刑事案件中提出之第一會會單上，聞太
      太（三人次）遭打圓圈者有二人次，聞璇（二人次）均遭打圓圈，是第一會會
      員聞璇應已無活會，聞太太（三人次）應尚剩一人次活會，惟據證人即第一會
      會員聞璇於刑事案件調查中證稱：伊以自己名義跟二會，以媽媽聞太太名義跟
      三會，伊標過一會，其他四個都沒有標過等語屬實（見刑事案件九十二年七月
      十日訊問筆錄），顯見被告甲○○除其坦認以聞太太一人次之名義冒標核與前
      揭會單上記載相符外，其尚以聞太太、聞璇（各一人次）名義得標，向活會會
      員收取會款無疑。
    (六)又第一會會員連同會首為七十七人次，第二會連同會首為七十一人次（第一會
      、第二會之首會款與第一次開標會款，均係同時收，故系爭二合會迄完標日，
      應各開標七十六次、七十次），而迄八十九年七月五日第六十期停標（該會期
      未開標）為止，第一會已開標六十次，第二會已開標四十九人次，依正常情況
      ，第一會應僅剩活會十六會份，第二會應僅剩二十一會份，然核諸前揭原告丙○○所提出記載有死會會員符號之二合會會單，均尚各有活會者二十六會份等
      情，為被告甲○○所不否認，是系爭二合會遭被告偽以活會會員名義冒標得款
      者，應各有十人次（二十六人次減去十六人次為十人次）及五人次（二十六人
      次減去二十一人次為五人次），則被告除在第一會以聞太太（二人次）、聞旋
      、許有德、許義勝名義，在第二會以江秀麗（二人次）、張金鳳等人得標為由
      ，分向系爭二合會活會會員詐取會款外，應尚有各以第一會中某五位活會會員
      名義，第二會中之某二位活會會員名義得標，向其他活會會員詐取活會款亦甚
      明確，被告甲○○確有侵權行為之事實，自堪認定。
    (七)另被告乙○○雖否認與甲○○有共同侵權行為。然查被告乙○○於偵查及本院
      前開刑事案件中坦認冒標詐欺等情在卷（見九十一年度偵字第八七七五號偵查
      卷第九頁、刑事案件九十一年十二月二十三日訊問筆錄），被告甲○○亦稱其
      八十七年冒標時有先告訴乙○○，伊與乙○○商量要先借來標，等新民街的房
      子賣出去再還給人家，伊有告訴乙○○說要去冒標，乙○○也是這樣跟伊講說
      要不然先冒標好了，不然繳不出利息。乙○○原先在中華商場開店賣打火機，
      從八十七年開始就沒有在中華商場做，改在板橋市○○街一樓住處店面賣打火
      機，當時乙○○一直在家裡，不需要出去做生意，直到八十九年八月賣掉新民
      街的房子改去擺地攤等語（見本院刑事案件九十一年十二月二十三日訊問筆錄
      ），參酌被告乙○○就原告於刑事案件中主張開標係由甲○○主持，其在旁幫
      忙翻日曆決定開標順序，偶爾幫忙收會款等情，俱徵被告乙○○與被告甲○○
      確有共同侵權行為，至為灼然。
    (八)末就被告甲○○、乙○○於八十九年二月二十五日召集第三會，進行至同年五
      月二十五日第四期開標後，旋即停標避不見面之情形以觀，顯見被告二人於八
      十九年二月二十五日召集系爭第三合會時，即已經濟困窘，無清償能力，亦難
      有資力維持互助會之繼續甚明，足證其於召集該合會之初即有詐欺之意圖，自
      應成立侵權行為。
    (九)綜上所述，被告確成立共同侵權行為，原告依侵權行為之法律關係，請求被告
      連帶負賠償責任，洵屬有據。
五、按因故意或過失，不法侵害他人之權利者，負損害賠償責任，數人共同不法侵害
    他人之權利者，連帶負損害賠償責任﹔民法第一百八十四條、第一百八十五條分
    別定有明文；又按損害賠償，除法律另有規定或契約另有訂定外，應以填補債權
    人所受損害及所失利益為限；依通常情形，或依已定之計劃、設備或其他特別情
    事，可得預期之利益，視為所失利益，民法第二百十六條亦有明文。經查被告應
    成立共同侵權行為，已如前述，故原告自得請求被告連帶賠償其損害，又原告請
    求賠償之金額中，就活會標息之部分，乃係依已定之合會進行程序，可得預期之
    利益，故依民法第百十六條之規定，應屬原告之所失利益，自得依侵權行為法律
    關係請求被告賠償。茲就原告請求賠償之金額分述如左：
    (一)原告辛○○部分：
      １、原告辛○○主張其第一會為二活會，第二會未參加，第三會為二活會，共
          計被告應賠償一百三十二萬元等語。
      ２、被告則以辛○○參加合會之情形並無錯誤，惟辛○○未扣除其妻己○○之
          三個死會會款等語，資為抗辯。
      ３、惟按二人互負債務，而其給付種類相同，並均屆清償期者，各得以其債務
          ，與他方之債務，互為抵銷，民法第三百三十四條第一項定有明文。經查
          本件原告辛○○就第一會為二活會，第三會為二活會，故其共得請求被告
          連帶賠償之金額為一百三十二萬元｛計算式：【2會×60會×10,000元】
          ＋【2會×60會×10,000元】＝1,320,000元｝。至被告抗辯辛○○未扣除
          其妻己○○三會死會會款等語，惟該部分並非辛○○對被告所負之債務，
          依民法第三百三十四條第一項之規定，被告自不得主張抵銷。
    (二)原告李璧珍部分：
      １、原告李璧珍主張參加第三會共三會，共計被告應賠償十八萬元等語。
      ２、被告則以李璧珍第二會係一死會，李璧珍未扣除第二會之死會會款等語，
          資為抗辯。
      ３、按債權債務之主體，以締結契約之當事人為準（最高法院十七年上字第九
          ○六號判例意旨參照），經查原告李璧珍固主張其未參加被告甲○○召集
          之第二會，然查依原告提出之合會會單所載，原告李璧珍就八十五年六月
          三十日召集之互助會另以「璧珍四公」之名義參加一會，有原告提出之合
          會會單影本一件附卷可憑（見附民卷第八頁），李璧珍雖稱該會份係其與
          其他親戚共同加入，惟既記載「璧珍四公」，其契約當事人自仍應以締結
          契約之人即原告李璧珍為準，故李璧珍就第二會合會確係一死會，應堪認
          定。
      ４、則原告李璧珍就第三會參加三會，共計被告應賠償十八萬元｛計算式：3
          會×6會×10,000元＝180,000元｝，惟其就第二會有一死會，應扣除死會
          會款二十二萬元｛計算式：1會×22會×10,000元＝220,000元｝，故原告
          李璧珍已無得請求賠償之活會會款。
    (三)原告丁○○部分：
      １、原告丁○○主張其第一會為一活會一死會、第二會為一活會一死會，共計
          被告應連帶賠償七十萬元。
      ２、被告則以丁○○第一會為二死會，非一活會一死會，另甲○○於八十九年
          八月一日已清償丁○○一百七十五萬元，故丁○○不得再請求被告賠償等
          語，資為抗辯。
      ３、經查丁○○主張其第一會為一活會一死會、第二會為一活會一死會之事實
          ，業據其提出會單影本二件（見附民卷第七頁以下）為證，而觀諸原告提
          出之會單，丁○○就其中第一會確係一活會一死會，而該註記係被告倒會
          後，由被告甲○○自行註記各合會活會、死會情形，足證丁○○就第一會
          確係一活會、一死會，被告既未能舉證證明丁○○為二死會，其抗辯自無
          足採，丁○○仍得請求被告賠償第一會活會會款，共計其得請求之金額為
          七十萬元｛計算式：【（1會×60會×10,000元）－（1會×17會×10,000
          元）＝430,000元】＋【（1會×49會×10,000元）－（1會×22會×10,00
          0元）＝270,000元】＝700,000元｝。
      ４、次查被告抗辯甲○○曾清償予丁○○一百七十五萬元等語，固據其提出代
          清償證明書一紙為證，原告丁○○亦不否認該代清償證明書及收到甲○○
          交付之一百七十五萬元之事實，惟主張該一百七十五萬元係甲○○清償向
          庚○○之另筆借款五十萬元、向丁○○之另筆借款三十萬元及向林添福之
          他筆借款等語。經查被告僅自認該一百七十五萬元係清償對庚○○之借款
          五十萬元、對丁○○之借款三十萬元及對林添福借得之七十萬元借款，並
          主張其餘二十五萬元係清償對丁○○所負之本件系爭會款債務，而丁○○
          既未能舉證證明該二十五萬元係清償被告甲○○對丁○○所負之其他債務
          ，自應認已生清償系爭會款債務之效果，故扣除該二十五萬元後，丁○○
          尚得請求被告連帶賠償之金額為四十五萬元。
    (四)原告丙○○部分：
      １、原告丙○○主張其第一會為一活會二死會、第二會為一活會一死會、第三
          會為一活會，共計被告應賠償五十九萬元。
      ２、被告甲○○自認丙○○主張系爭三合會之活、死會情形與事實相符，自堪
          認丙○○之主張為可採，故丙○○自得請求被告連帶賠償五十九萬元｛計
          算式：【（1會×60會×10,000元）－（2會×17會×10,000元）】＋【（
          1會×49會×10,000元）－（1會×22會×10,000元）】＋（1會×6會×10
          ,000 元）＝590,000元｝。
    (五)原告戊○○部分：
      １、原告戊○○主張其第一會為二活會、第二會為一活會，第三會未參加，共
          計被告應賠償一百六十九萬元。
      ２、被告甲○○對原告主張其參加合會之活、死會情形自認與事實相符，堪認
          戊○○之主張為可採，故戊○○得請求被告連帶賠償一百六十九萬元｛計
          算式：【2會×60會×10,0 00元】＋【1會×49會×10,000元】＝1,690,0
          00元｝。
    (六)原告壬○○部分：
      １、原告壬○○主張其第一會為二活會、第會為一活會、第三會未參加，共計
          被告應賠償一百六十九萬元。
      ２、被告甲○○自認原告參加合會之活、死會情形與事實相符，堪認原告游春
          妹之主張為可採，故壬○○自得請求被告連帶賠償一百六十九萬元｛計算
          式：【2會×60會×10,0 00元】＋【1會×49會×10,000元】＝1,690,000
          元｝。
    (七)原告庚○○部分：
      １、原告庚○○主張其第一會為一活會，共計被告應賠償六十萬元。
      ２、被告甲○○固曾主張其向庚○○借標，由庚○○繼續給付活會會款等語，
          惟查原告庚○○已否認借標予甲○○之事實，並主張係被告甲○○向其借
          款五十萬元，庚○○並交付五十萬元借款予被告甲○○，被告甲○○以借
          款利息為庚○○跟會，視每次標會標金多寡，再由甲○○找補差額，被告
          甲○○嗣並自認借款及跟會情形確如庚○○所言（見本院九十三年三月十
          九日言詞辯論筆錄所載），自堪認原告庚○○之主張為可採，故庚○○自
          得請求被告連帶賠償六十萬元｛計算式：1會×60會×10,000元＝600,000
          元｝。
六、從而，原告依據侵權行為之法律關係及民法第一百八十五條第一項之規定，請求
    被告連帶賠償原告辛○○一百三十二萬元、丁○○四十五萬元、丙○○五十九萬
    元、戊○○一百六十九萬元、壬○○一百六十九萬元、庚○○六十萬元，及均自
    起訴狀繕本送達翌日即九十一年十月十七日起至清償日止，按年息百分之五計算
    之利息，為有理由，應予准許；逾此部分之請求，為無理由，應予駁回。
七、因本案論證已臻明確，兩造其餘主張、陳述及所提之證據暨攻擊防禦方法，均與
    本案判斷結果無影響，毋庸再予一一審酌，附此敘明。
八、原告陳明願供擔保，聲請宣告假執行，經核其勝訴部份，於法尚無不合，爰酌定
    相當之擔保金額准許之；至其餘假執行之聲請，因該部份之訴業經駁回，其假執
    行之聲請亦失所附麗，應併予駁回。
九、結論：本件原告之訴為一部有理由，一部無理由，依民事訴訟法第七十九條但書
    、第八十五第二項、第三百九十條第二項，判決如主文。
中　　　華　　　民　　　國　　九十三　　年　　　四　　　月　　　二　　　日
                                臺灣板橋地方法院民事第一庭
                                        法　　　官　周舒雁
右為正本係照原本作成
如對本判決上訴，須於判決送達後廿日內向本院提出上訴狀
中　　　華　　　民　　　國　　九十三　　年　　　四　　　月　　　二　　　日
                                        法院書記官　張坤校
